# 请教各位：分公司的附带审计是否需要管理层声明书

提问人：挥剑斩不断 时间：2018-06-14 21:36:01
审的是一家总公司在甲市，在乙市有一家分公司，不是子公司。我们只对总公司的合并报表出报告，总公司和分公司的单体报告不出具，请问管理层声明书是否只需要总公司这里出具（盖章签字）就可以了呢？ 谢谢各位！还是说分公司也要出一份管理层声明书？

回答人：chenyiwei
一方面对分公司不单独出具报告，另一方面分公司不是独立法人，其相关民事责任是由总公司承担的，因此可以要求总部管理层在其所出具的管理层声明书中包含分公司的相关事项，分公司不单独出具管理层声明书。